# 请教陈版关于自来水厂固定资产减值测试方法

提问人：逆增上缘 时间：2015-06-19 16:25:08
目前正在做一个自来水公司的审计项目，关于固定资产减值测试的方法不知道该如何入手，特此请教。 先对被审计单位的固定资产情况进行简要说明：被审计单位的固定资产主要包括管网资产（占70%左右）、制水厂（共 4 个水厂，新建一个水厂去年投入使用，原有两个老厂制水量在逐步减少）、加减压站等资产。 若将整个公司纳入一个资产组，则各水厂的利用效率不一样；若是以水厂为基础来划分资产组，那管网资产如何划分呢？且管网资产占主要部分，埋在地下看不见，公司对管网资产也没有正式管理，如各管道的供水情况，使用效率什么的都有没有。若简单算算公司的营业利润来判断是否减值，似感觉有些粗糙。 困惑良久，望陈版及各位前辈不吝赐教。

回答人：chenyiwei
没有接触过此方面的实务。但从《企业会计准则第 8 号——资产减值》对“资产组”的定义和划分标准的规定和指引出发，个人理解能否将某个水厂和其负责的供水区域内的管网作为一个资产组，以该资产组为单位进行减值测试？ 请各位有过该行业实务经验的网友协助，谈谈你们的看法，谢谢！

提问人：逆增上缘 时间：2015-06-20 20:59:12
谢谢陈版，但是水厂制水之后直接将水输入供水主干管，对管网的划分似乎比较困难。

回答人：chenyiwei
能否考虑将管网作为总部资产，参考《企业会计准则第 8 号——资产减值》及其讲解中对总部资产减值测试的相关规定处理？